臺灣高等法院高雄分院民事裁定
110年度抗字第321號
抗  告  人  謝明色
相  對  人  財政部國有財產署南區分署

法定代理人  黃莉莉
上列當事人間聲明異議事件，對於中華民國110年9月23日臺灣高
雄地方法院110年度執事聲字第39號所為裁定提抗告，本院裁定
如下：
    主  文
抗告駁回。
抗告費用由抗告人負擔。
    理  由
一、聲請及抗告意旨略以：抗告人自民國52年起，承接父兄繼續
    在坐落高雄市○○區○○段0000○0000地號土地經營魚塭迄今，
    其後於72年間，亦有申請時效取得系爭土地所有權。又相對
    人藉抗告人使用系爭土地為由，要求抗告人繳納合計新臺幣
    800萬餘元之使用補償租金，而此筆款項金額為抗告人於系
    爭土地經營魚塭所得利潤數倍，相對人聲請對抗告人為強制
    執行顯有違誤，爰提起本件抗告，求予廢棄原裁定等語。
二、按訴訟代理人之委任或選任，應於每審級為之；訴訟代理人
    就其受委任之事件有為一切訴訟行為之權。但捨棄、認諾、
    撤回、和解、提起反訴、上訴或再審之訴及選任代理人，非
    受特別委任不得為之。關於強制執行之行為或領取所爭物，
    準用前項但書之規定；又上訴不合法者，第二審法院應以裁
    定駁回之。但其情形可以補正者，審判長應定期間先命補正
    ，此為抗告程序所準用，民事訴訟法第69條第2項前段、第7
    0條第1、2項、第444條及第495條之1分別定有明文。又強制
    執行程序，除本法有規定外，準用民事訴訟法之規定，亦為
    強制執行法第30條之1明文規定。
三、抗告人於原審固曾提出委任狀委任其胞弟謝明文為其代理人
    ，惟該委任狀並未載明代理人謝明文受有特別代理權之委任
    （見原審卷第18頁），堪認謝明文於原審異議程序並未受合
    法委任。又抗告人提起本件抗告，於抗告狀當事人欄雖記載
    ：抗告人謝明色、代理人謝明文，然該書狀無抗告人本人之
    簽名或蓋章，僅有謝明文簽名及蓋章（見本院卷第7頁），
    亦未據提出抗告人授與代理權之委任狀，是謝明文提起抗告
    之代理權顯有欠缺。經本院通知抗告人謝明色於文到5日內
    補正上開抗告程式之欠缺，並於111年3月3日寄存送達，同
    年月13日發生送達效力，有本院通知函及送達回證附卷可憑
    (見本院卷第21-23頁），惟抗告人迄未遵期補正到院。依前
    開規定，謝明文既未受有特別代理權之委任，則謝明文代理
    抗告人提出抗告，並不合法，抗告應予駁回。
四、據上論結，本件抗告為不合法，爰裁定如主文。
中　　華　　民　　國　　111 　年　　3 　　月　　28　　日
                            民事第四庭
                                審判長法  官  甯  馨
                                      法  官  何悅芳
　　　　　　　　　　　　　　　　　    法  官  林雅莉
以上正本證明與原本無異。
如不服本裁定應於送達後10日內向本院提出再抗告狀（須按他造
當事人之人數附繕本），並繳納再抗告費新臺幣1,000元。再為
抗告僅得以適用法規顯有錯誤為理由，並應委任律師為代理人。
如委任律師提起再抗告者，應一併繳納再抗告費。
中　　華　　民　　國　　111 　年　　3 　　月　　28　　日
                                     書記官  陳雅芳
附註：
再抗告人之配偶、三親等內之血親、二親等內之姻親，或再抗告
人為法人、中央或地方機關時，其所屬專任人員具有律師資格並
經法院認適當者，亦得為第三審代理人。
再抗告人或其法定代理人具有律師資格者及前項情形，應於提起
再抗告或委任時釋明之。